【裁判字號】    89,上易,997
【裁判日期】    890530
【裁判案由】    傷害（家庭暴力案件）
【裁判全文】
臺灣高等法院臺中分院刑事判決                    八十九年度上易字第九九七號
    上  訴  人
    即  被  告  甲○○
右上訴人因傷害案件，不服台灣臺中地方法院八十九年度易字第五九五號中華民國八
十九年三月十四日第一審判決（起訴案號：台灣臺中地方法院檢察署八十九年度偵字
第四三七號）提起上訴，本院判決如左：
    主      文
上訴駁回。
甲○○緩刑貳年。
    事實及理由
一、訊據上訴人即被告甲○○（以下稱被告）對於傷害犯行供認不諱，又查本案經本
    院審理結果，認第一審判決認事用法及量刑均無不當，應予維持，並引用第一審
    判決書記載之事實、證據及理由（如附件）。職是，被告上訴意旨指摘原判決量
    刑過重，為無理由，應予駁回。查被告未曾受有期徒刑以上刑之宣告，有卷內前
    科表可查，經此偵審教訓，應知警惕諒無再犯之虞，本院認所宣告之刑，以暫不
    執行為適當，併諭知緩刑貳年，以勵自新。
二、據上論斷，應依刑事訴訟法第三百七十三條、第三百六十八條，刑法第七十四條
    第一款，判決如主文。
本案經檢察官乙○○到庭執行職務。
中      華      民      國    八十九     年       五      月    卅      日
                                  臺灣高等法院臺中分院刑事第一庭
                                        審判長法  官  陳  紀  綱
                                              法  官  陳  登  源
                                              法  官  蕭  錦  鍾
右正本證明與原本無異。
不得上訴。
                                              書記官  蘇  昭  文
中      華      民      國    八十九     年       五      月    卅一    日
                                                                        Ｏ
臺灣臺中地方法院刑事判決                         八十九年度易字第五九五號
    公  訴  人  臺灣臺中地方法院檢察署檢察官
    被      告  甲○○  男四十三歲（民國○○○年○月○○○日生）
                        住台中市○區○○○路五十號五樓
                        身分證統一編號：Ｚ000000000號
右列被告因犯家庭暴力之傷害案件，經檢察官提起公訴 (八十九年度偵字第四三七號
)，本院判決如左：
    主  文
甲○○連續傷害人之身體，處拘役伍拾日，如易科罰金，以參佰元折算壹日。
    事  實
一、甲○○與丙○○係夫妻關係，為家庭暴力防治法第三條第一款所稱之家庭成員，
    甲○○基於傷害人身體之概括犯意，先於民國八十八年六月十六日，在其台中市
    東區○○○路五十號五樓住處，喝酒後即無故毆打丙○○，致丙○○受有臉部四
    處擦傷０．０五×０．三公分、０．二×０．三公分、０．一×一公分、０．一
    ×０．五公分、臉部瘀傷三．五×四．五公分、頸部兩處瘀傷０．五×一公分、
    ０．一×０．五公分、左上肢擦傷０．一×０．五公分、左上肢兩處瘀傷０．五
    ×０．五公分、０．五×０．六公分等傷害；又於八十八年十二月十二日，在上
    址毆打丙○○，致丙○○受有右下頷部二．五×０．一、二×０．一線性紅斑、
    左前臂瘀青一．八×０．五公分等傷害；復於八十八年十二月二十日，亦在上址
    出手毆打丙○○，致丙○○受有胸部瘀傷六×三公分、右上肢瘀傷二×二公分、
    左上肢擦傷一×一公分等傷害。
二、案經丙○○訴請臺灣臺中地方法院檢察署檢察官偵查起訴。
    理  由
一、右揭事實，業據被告甲○○於本院審理時供承不諱，核與告訴人丙○○於偵審時
    指訴情節相符，並經證人陳王瓊華證述屬實，且有告訴人之驗傷診斷證明書三紙
    附卷可稽，事證明確，被告犯行堪以認定。
二、核被告甲○○所為，係犯刑法第二百七十七條第一項之普通傷害罪，屬家庭暴力
    防治法第二條第二項之家庭暴力罪。被告前後多次犯行，時間緊接，犯罪構成要
    件相同，顯係基於概括犯意反覆為之，為連續犯，應依刑法第五十六條規定論以
    一罪，並依法加重其刑。爰審酌被告不顧夫妻情份動輒出手傷人、告訴人傷勢之
    輕重程度、犯罪後態度等一切情狀，量處如主文所示之刑，並諭知易科罰金之折
    算標準，以示懲儆。
據上論斷，應依刑事訴訟法第二百九十九條第一項前段，刑法第五十六條、第二百七
十七條第一項、第四十一條，罰金罰鍰提高標準條例第一條前段、第二條，判決如主
文。
中      華      民      國      八十九    年    三      月     十四    日
                                臺灣臺中地方法院刑事第三庭
                                    法  官曾佩琦
右正本證明與原本無異。
如不服本判決，應於判決送達後十日內，向本院提出上訴狀。
                                    書記官
中      華      民      國      八十九    年    三      月     十四     日
附錄本案論罪科刑法條：
刑法第二百七十七條第一項：傷害人之身體或健康者，處三年以下有期徒刑、拘役或
一千元以下罰金。


司法院資訊處製作；財團法人民間司法改革基金會備份。
